【裁判字號】    92,簡上,121
【裁判日期】    921211
【裁判案由】    傷害
【裁判全文】
臺灣板橋地方法院刑事判決                        九十二年度簡上字第一二一號
    上  訴  人
    即  被  告  丙○○
右列上訴人即被告因傷害等案件，不服本院九十一年度板簡字第一九六七號中華民國
九十二年一月六日第一審判決（聲請簡易判決處刑案號：九十一年度偵字第八六四六
號），提起上訴，本院管轄之第二審合議庭判決如左：
    主  文
上訴駁回。
    事  實
一、丙○○與甲○○係設於臺北市○○區○○路七十九巷八弄三號「健匠設計工程有
    限公司」（下簡稱「健匠公司」）之同事，二人於民國九十一年五月六日下午五
    時二十分許，在臺北縣汐止鎮○○街二四三之一號健匠公司工廠處，因工作細故
    發生衝突互毆，丙○○因而對甲○○心生怨恨。其後即於同日晚上九時許，攜帶
    折疊刀一把，前往臺北縣板橋市○○路○段八十九巷甲○○住處附近徘徊，欲尋
    甲○○理論，適於該巷六弄口，遇見甲○○騎乘機車（聲請簡易判決處刑書誤載
    為「單車」）載其女兒返家經過，詎丙○○竟基於傷害之犯意，旋衝向甲○○出
    拳毆打甲○○頭部多下，致甲○○受有左側口腔黏膜損傷一乘一公分、左頭枕部
    瘀傷二乘二公分、血腫五乘五公分及左臉頰瘀傷三乘○‧五公分等傷害，甲○○
    亦因而人車倒地。待甲○○爬起並抱起小孩之際，丙○○復基於恐嚇之犯意，取
    出所攜之折疊刀抵住甲○○背部，恫嚇稱：「今天遇到你不將你殺死不甘心」之
    語，以此加害生命之事，恐嚇甲○○使其心生畏懼，致生危害於其安全。嗣經甲
    ○○向丙○○求饒，丙○○乃要求前往甲○○住處再談，甲○○遂與之虛與委蛇
    ，佯裝欲帶丙○○前往其住處，並暗示路過民眾報警，其後於同日晚上十時四十
    分許，二人行至臺北縣板橋市○○街十七巷時，警方據報到場當場查獲丙○○，
    並扣得其持有之上開折疊刀一把。
二、案經甲○○訴由臺北縣政府警察局海山分局報請臺灣板橋地方法院檢察署檢察官
    偵查後聲請簡易判決處刑。
    理  由
一、訊據上訴人即被告丙○○固不否認有於右揭時、地攜帶折疊刀遇見告訴人甲○○
    後，因其間先前工作細故衝突一事，而出拳毆打告訴人頭部，並曾持折疊刀向告
    訴人亮示等事實，惟矢口否認有傷害、恐嚇等犯行，辯稱：伊當時係欲前往伊弟
    住處，因之前在工廠遭甲○○毆打，且其住處即在附近，伊心裡害怕再遇甲○○
    ，故攜帶折疊刀防身自衛，之後伊果然遇見甲○○，甲○○故意將機車停在伊前
    面，伊因怕甲○○再打伊，乃基於自衛先出拳毆打甲○○頭部二下，之後伊看到
    甲○○要衝過來，才拿出折疊刀自衛，伊並無傷害甲○○之故意，亦無持刀抵住
    甲○○出言恐嚇云云。惟查，被告右揭傷害、恐嚇等犯罪事實，業據告訴人甲○
    ○於警詢、偵審中指訴綦詳，並經證人即查獲警員乙○○於本院審理時證稱：伊
    執行巡邏時有民眾報案說在巷子內有民眾被挾持，叫我們趕快過去處理，當伊進
    入巷內時看到被告距離巷口約五公尺左右，拿著一把打開的折疊刀站在告訴人旁
    邊，告訴人還抱著小孩子，被告看到伊就把刀子收到口袋裡，伊就拔槍走過去，
    要被告把刀子交出來，之後告訴人說因為工作糾紛，被告在告訴人住處附近找他
    ，遇到後，被告有打他等語明確（見本院九十二年十一月二十七日審判筆錄），
    且被告於警詢、偵查中均坦承有於上揭時地出拳毆打告訴人頭部之情無誤（見偵
    查卷六頁反面、二十五頁反面），另有告訴人提出之九十一年五月十日被告與之
    協調和解過程錄音帶一捲，經本院當庭播放勘驗，已經被告確認係其事後協調和
    解過程之對話內容無誤（見本院九十二年十月二十八日準備程序筆錄），復經本
    院勘驗錄音內容結果，被告就告訴人指述其出拳毆打告訴人頭部多下，並取出折
    疊刀相向等情，亦坦承明確，亦有本院九十二年十月三十一日勘驗筆錄在卷可稽
    ，至被告上開雖辯稱其出拳毆打告訴人及亮示折疊刀均係基於自衛云云，然衡諸
    上述情節，被告係於告訴人無具體攻擊行為，即先行出拳毆打告訴人，致告訴人
    人車倒地，復取出折疊刀對告訴人亮示，何來自衛可言，況被告果真係基於自衛
    ，當於告訴人無威脅攻擊行為之後，即應趁隙離開現場，然被告自與告訴人相遇
    迄為警查獲時止，持刀與告訴人僵持已有一小時四十分許之久，顯與所辯自衛之
    情有違，反之其持刀與告訴人僵持許久，不僅未自行離去，亦未讓告訴人離去，
    徵諸此情，堪認告訴人指訴被告有持刀恐嚇之情，應非虛詞。此外，告訴人因被
    告出拳毆打而受有上揭傷害，亦有告訴人受傷之照片四張、臺北縣立板橋醫院之
    診斷證明書一紙附卷可按，並有被告所持之折疊刀一把扣案可資佐證。綜上所述
    ，被告上開所辯，要屬事後卸飾之詞，殊無可採，是本件事證明確，被告犯行均
    堪認定，應予依法論科。
二、核上訴人即被告丙○○上開所為，係犯刑法第二百七十七條第一項之傷害罪及同
    法第三百零五條之恐嚇罪。被告所犯上開二罪間，犯意各別，行為互殊，應予分
    論併罰。原審認被告丙○○罪證明確，適用刑法第二百七十七條第一項、第三百
    零五條、第四十一條第一項前段、第五十一條第五款、第三十八條第一項第二款
    及罰金罰鍰提高標準條例第一條前段、第二條之規定，分別量處有期徒刑三月及
    二月，並諭知易科罰金之折算標準，復定其應執行之刑為有期徒刑四月及諭知易
    科罰金之折算標準。扣案之折疊刀一把，為被告所有，供本件恐嚇部分犯罪所用
    之物，業經其供明在卷，併依刑法第三十八條第一項第二款宣告沒收。核其認事
    用法均無不合，量刑亦屬妥適。是被告上訴意旨仍執陳詞，否認上揭犯罪，均無
    理由，應予駁回。
據上論斷，應依刑事訴訟法第四百五十五條之一第一項、第三項、第三百六十八條，
判決如主文。
本案經檢察官徐名駒到庭執行職務
中      華      民      國    九十二    年     十二     月     十一     日
                                    臺灣板橋地方法院刑事第十庭
                                        審判長法  官  徐  蘭  萍
                                              法  官  林  淑  婷
                                              法  官  彭  全  曄
右正本證明與原本無異
本件不得上訴
                                              書記官  梁  宜  庭
中      華      民      國    九十二    年     十二     月     十五     日
附錄本案論罪科刑法條全文：
刑法第二百七十七條
傷害人之身體或健康者，處三年以下有期徒刑，拘役或一千元以下罰金。
犯前項之罪，因而致人於死者，處無期徒或七年以上有期徒刑；致重傷者，處三年以
上十年以下有期徒刑。
刑法第三百零五條
以加害生命、身體、自由、名譽、財產之事恐嚇他人，致生危害於安全者，處二年以
下有期徒刑、拘役或三百元以下罰金。


司法院資訊處製作；財團法人民間司法改革基金會備份。
